

YOUSSEF **HAMADE**

E-commerce

- +212654044709
- youssefhamad349@gmail.c om
- Ras El mae el mahata fes
- https://www.linkedin.com/in/youssef-hamad-aa039012a

Soft-skills

- Éthique de travail
- Résolution de problème
- · L'esprit d'équipe
- le sens du service

permis conduire

B

logiciel

Word (Moyen)

Excel (Moyen)

Google docs (basic)

Langue

Français (Moyen)
Anglais (Moyen)
Arabic (Maternel)

Sur moi

Travailleur ayant de l'expérience dans plusieurs domaines différents, tels que l'industrie et le commerce électronique. Je suis titulaire d'un baccalauréat en sciences humaines, ainsi que d'un certificat de compétences en marketing digital de Google, et j'ai la capacité d'effectuer diverses tâches,

Expérience -

Réparation de meubles de maison

2020 - 2021

Casablanca - Maroc

Installation et réparation de meubles de maison en bois pour bâtiments

É-commerce

2018 - 2019

Fès - Maroc

J'ai travaillé avec la société Hb natural pendant un an dans le domaine du e-commerce, des réseaux sociaux et des produits publicitaires

Éducation

Lycée Muhamad Al-Zargtouni

Baccalauréat Sciences Humaines 2020 - 2021

Université Mohammed ben Abdallah

Droit en arabe 2021 - 2022

Formation

IAB EUROPE

Certificat de formation aux 2023 bases du marketing digital

Informatique bureautique

Formation dans le domaine de l'informatique pendant 3 mois

2022